【裁判字號】    97,訴,2705
【裁判日期】    970731
【裁判案由】    毒品危害防制條例
【裁判全文】
臺灣板橋地方法院刑事判決              97年度訴字第2705號
公  訴  人  台灣板橋地方法院檢察署檢察官
被      告  甲○○
上列被告因違反毒品危害防制條例案件，經檢察官提起公訴（九
十七年度毒偵字第三四二九號），被告於準備程序對被訴事實為
有罪之陳述，本院合議庭裁定由受命法官改依簡式審判程序獨任
審理，判決如下：
    主      文
甲○○犯如附表所示之罪，均累犯，各處如附表所示之刑，應執
行有期徒刑壹年，扣案甲基安非他命殘渣袋壹只（內含微量難以
析離之甲基安非他命）沒收銷燬之，扣案注射針筒貳支、分裝杓
貳支、吸食器壹組等物均沒收。
    事      實
一、甲○○前曾於民國八十九年間，因施用毒品案件，經裁定送
    觀察、勒戒，於八十九年十月十九日執行完畢釋放。再於九
    十四年間，因違反毒品危害防制條例、竊盜、恐嚇等案件，
    經台灣桃園地方法院、台灣高雄地方法院先後判處有期徒刑
    十月、八月、三月確定，經合併執行，於九十六年六月三十
    日縮刑期滿執行完畢。詎仍不知警惕，竟分別基於施用第一
    級毒品海洛因及第二級毒品甲基安非他命之犯意，於九十七
    年三月十七日某時許，在台北縣土城市○○路○段二０七巷
    二弄六號二樓居處，以分裝杓將少許海洛因粉末置入注射針
    筒內加水稀釋後，注射施用海洛因一次；復以另支分裝杓將
    少許甲基安非他命放在吸食器內，以火燒烤使成煙霧後，吸
    食施用甲基安非他命一次，嗣於九十七年三月十九日凌晨二
    時三十分許，在前開處所為警查獲，扣得甲基安非他命殘渣
    袋一只、其所有供施用海洛因之注射針筒二支、分裝杓一支
    ，及其所有供施用甲基安非他命之分裝杓一支、吸食器一組
    等物。經採集其尿液檢體送驗，結果呈海洛因代謝物嗎啡類
    、甲基安非他命陽性反應。
二、案經台北縣政府警察局土城分局報告台灣板橋地方法院檢察
    署檢察官偵查起訴。
    理      由
一、本案被告甲○○所犯係死刑、無期徒刑、最輕本刑為三年以
    上有期徒刑以外之罪，且非高等法院管轄之第一審案件，其
    於準備程序中就被訴事實為有罪之陳述，經本院告知簡式審
    判程序之旨，並聽取公訴人、被告之意見後，經合議庭裁定
    由受命法官獨任進行簡式審判程序，合先敘明。
二、上揭事實，業據被告於本院審理時坦承不諱，並有前開注射
    針筒、分裝杓、甲基安非他命殘渣袋、吸食器等物扣案可證
    ，且被告於九十七年三月十九日為警查獲後，經採集其尿液
    檢體送驗，結果確呈海洛因代謝物嗎啡類、甲基安非他命陽
    性反應，有台灣檢驗科技股份有限公司濫用藥物尿液檢驗報
    告書、對照表等件附卷可憑，足證被告自白核與事實相符，
    堪以採信。查被告前曾於八十九年間，因施用毒品案件，經
    裁定送觀察、勒戒在案，再於九十四年間，因違反毒品危害
    防制條例案件，經法院判刑確定，其於五年內再犯本案施用
    毒品，事證明確，其犯行洵堪認定。
三、核被告所為，係犯毒品危害防制條例第十條第一項之施用第
    一級毒品罪、第十條第二項之施用第二級毒品罪。至被告施
    用前後持有海洛因、甲基安非他命之低度行為，為其進而施
    用之高度行為所吸收，不另論罪。又被告所犯上開二罪，犯
    意各別，行為互殊，應予分論併罰。查被告有如前所述之前
    案紀錄，於九十六年六月三十日縮刑期滿執行完畢，有台灣
    高等法院被告前案紀錄表在卷可稽，其於受徒刑之執行完畢
    後，五年以內故意再犯本案有期徒刑以上之罪，俱為累犯，
    均應依刑法第四十七條第一項規定加重其刑。
四、爰審酌被告之素行不佳，經執行觀察、勒戒後仍未戒除吸毒
    惡習，施用毒品危害其個人身心健康，及犯罪後坦承犯行，
    態度尚屬良好等一切情狀，分別量處如主文所示之刑，並定
    其應執行之刑，以示懲儆。
五、扣案之甲基安非他命殘渣袋一只（內含微量難以析離之甲基
    安非他命），為本案查獲之毒品，應依毒品危害防制條例第
    十八條第一項前段規定宣告沒收銷燬之。扣案注射針筒二支
    、分裝杓一支等物，為被告所有、供本案施用海洛因犯罪所
    用之物；至分裝杓一支、吸食器一組等物，則係被告所有、
    供本案施用甲基安非他命犯罪所用之物，業據其供明在卷，
    爰依刑法第三十八條第一項第二款規定宣告沒收。
據上論斷，應依刑事訴訟法第二百七十三條之一第一項、第二百
九十九條第一項前段，毒品危害防制條例第十條第一項、第二項
、第十八條第一項前段，刑法第十一條前段、第四十七條第一項
、第五十一條第五款、第三十八條第一項第二款，判決如主文。
本案經檢察官彭聖斐到庭執行職務。
中    華    民    國    97    年    7     月    31    日
                  刑事第六庭  法  官  林鈺琅
以上正本證明與原本無異。
如不服本判決應於送達後10日內向本院提出上訴狀。
                              書記官  林蔚然
中    華    民    國    97    年    7     月    31    日
附錄本案論罪科刑法條全文：
毒品危害防制條例第十條：
  施用第一級毒品者，處六月以上五年以下有期徒刑。
  施用第二級毒品者，處三年以下有期徒刑。
附表：
┌──┬────┬────┬───┬──────────────────┐
│編號│ 罪  名 │是否累犯│宣告刑│  沒      收      物                │
├──┼────┼────┼───┼──────────────────┤
│ 一 │施用第一│ 累  犯 │有期徒│扣案注射針筒二支、分裝杓壹支等物均沒│
│    │級毒品  │        │刑玖月│收。                                │
├──┼────┼────┼───┼──────────────────┤
│ 二 │施用第二│ 累  犯 │有期徒│扣案甲基安非他命殘渣袋壹只（內含微量│
│    │級毒品  │        │刑伍月│難以析離之甲基安非他命）沒收銷燬之，│
│    │        │        │      │扣案分裝杓壹支、吸食器壹組等物均沒收│
└──┴────┴────┴───┴──────────────────┘
附錄本案論罪科刑法條全文：
毒品危害防制條例第十條：
  施用第一級毒品者，處六月以上五年以下有期徒刑。
  施用第二級毒品者，處三年以下有期徒刑。


司法院資訊處製作；財團法人民間司法改革基金會備份。
